【裁判字號】    89,交上易,1386
【裁判日期】    891005
【裁判案由】    過失致死等
【裁判全文】
臺灣高等法院臺南分院刑事判決          八十九年度交上易字第一三八六號  Ｇ
      上  訴  人
      即  被  告  甲  ○  ○
右上訴人因過失致死案件，不服臺灣臺南地方法院八十九年度交訴字第一五七號中華
民國八十九年七月六日第一審判決（起訴案號：臺灣臺南地方法院檢察署八十九年度
偵字第五０二八號），提起上訴，本院判決如左：
      主      文
上訴駁回。
      事      實
一、甲○○於民國（下同）八十八年十二月十一日晚上飲酒後，明知其已酒醉不能安
    全駕駛車輛，竟於當晚九時五十五分許，駕騎車牌號碼ＱＴＤ—６９６號機車，
    沿台南縣新營市○○路，由西向東方向行駛，行經三興街口時，理應注意其已酒
    醉不能駕駛，並應注意車前狀況，隨時採取必要之安全措施，而依當時情形又無
    不能注意之情事，竟疏未注意，貿然騎機車行駛，撞及正站在三興路口欲由南向
    北，沿行人穿越道橫越三民路之行人何玉琴，致何玉琴受有對衝性腦挫傷合併顱
    內出血之傷害，經送醫急救後，仍不治死亡。甲○○經警測試其呼氣酒精濃度，
    高達每公升一‧四七毫克。
二、案經何玉琴之夫施益成訴由臺灣臺南地方法院檢察署檢察官偵查起訴。
      理      由
一、訊據被告甲○○對於右開時、地酒後騎乘機車肇事，致撞及被害人何玉琴死亡之
    事實，於警訊及偵、審中自白不諱，核與何玉琴之夫施益成指訴肇事之情節相符
    ，並有道路交通事故調查報告表、照片、酒精測試值附卷可稽。另本件車禍被害
    人何玉琴因此受傷死亡，亦經檢察官督同檢驗員相驗屬實，製有相驗筆錄、相驗
    屍體證明書、驗斷書及照片在卷可憑，事證至為明確。
二、按「駕駛時應注意車前狀況，並隨時採取必要安全措施」；又「汽車駕駛人飲酒
    後，其吐氣所含酒精成分超過每公升０‧二五毫克以上者，不得駕車」。道路交
    通安全規則第九十四條第三項、第一百十四條第二款定有明文。被告駕車自應注
    意上述道路交通安全規定，且依其當時客觀情況，被告並無不能注意之情事，竟
    疏未注意以致肇事，被告有過失責任，至為灼然。又被告甲○○飲酒後，其吐氣
    所含酒精成分達每公升一‧四七毫克，超過每公升０‧五五毫克以上甚多，應已
    酒醉，顯然不能安全駕駛。本件經送台灣省台南區車輛行車事故鑑定委員會鑑定
    結果，亦認定被告應負全部過失責任，此有該會八十九年二月二十一日南鑑字第
    八九○○七七號鑑定意見書在卷可憑，與本院認定相同，應堪採酌，又被害人確
    因本件車禍死亡，與被告肇事行為，有相當因果關係，被告有過失致死犯行，洵
    堪認定。
三、核被告所為，係犯刑法第二百七十六條第一項過失致死罪及第一百八十五條之三
    重大違背安全駕駛罪。所犯以上二罪，罪質不同，行為互異，應予分論併罰。被
    告酒醉駕車肇事致人於死，應依道路交通管理處罰條例第八十六條第一項規定，
    加重其刑。原審以被告事證明確，因予適用刑法第二百七十六條第一項、第一百
    八十五條之三、第五十一條第五款、道路交通管理處罰條例第八十六條第一項、
    罰金罰鍰提高標準條例第一條前段規定，併審酌被告喝酒肇事過失責任極端嚴重
    ，犯罪所生危害，犯罪後態度及尚未與被害人家屬達成民事和解等一切情狀，分
    別量處被告過失致死部分有期徒刑一年五月、重大違背安全駕駛部分有期徒刑十
    月，並定其應執行之刑為二年二月，以示懲儆。本院經核原判決認事用法，並無
    違誤，量刑亦稱允當。被告上訴意旨，指摘原判決不當，非有理由，應予駁回。
據上論斷，應依刑事訴訟法第三百六十八條，判決如主文。
本案經檢察官羅清溪到庭執行職務。
中    華    民    國      八十九      年      十      月      五        日
                                  臺灣高等法院臺南分院刑事第五庭
                                      審判長法官  茆    臺    雲
                                            法官  蔡    長    林
                                            法官  曾    平    杉
右正本證明與原本無異。
不得上訴。
                                      法院書記官  黃    全    忠
中    華    民    國      八十九      年      十      月     六         日
附錄法條：
刑法第二百七十六條第一項：因過失致人於死者，處二年以下有期徒刑、拘役或二千
                          元以下罰金。
刑法第一百八十五條之三：服用毒品、麻醉藥品、酒類或其他相類之物，不能安全駕
                        駛動力交通工具而駕駛者，處一年以下有期徒刑、拘役或
                        三萬元以下罰金。


司法院資訊處製作；財團法人民間司法改革基金會備份。
